【裁判字號】    95,交聲,310
【裁判日期】    950427
【裁判案由】    違反道路交通管理處罰條例聲明異議
【裁判全文】
臺灣臺北地方法院交通事件裁定  九十五年度交聲字第三一○號
    原處分機關  臺北市交通事件裁決所
    異  議  人
    即受處分人  甲○○
上列異議人因違反道路交通管理處罰條例案件，對於臺北市交通
事件裁決所九十五年三月二十一日所為之處分（原處分案號：北
市裁二字第裁二二－Ａ九Ｉ三○九○三八號），聲明異議，本院
裁定如下：
    主  文
異議駁回。
    理  由
一、按汽車已領有號牌而不依指定位置懸掛者，處汽車所有人新
    臺幣（下同）三千六百元以上一萬零八百元以下罰鍰，並禁
    止其行駛；前項第七款之號牌吊銷，道路交通管理處罰條例
    第十二條第一項第七款及同條第二項分別定有明文。又依同
    條例第三條第八款規定，「汽車」包括機器腳踏車（即機車
    ）在內。再依違反道路交通管理事件統一裁罰基準表（下稱
    基準表）所定標準，如受處分人已於期限內到案申訴聽候裁
    決者，經調查後仍認有違規行為，應處三千六百元之罰鍰。
二、原處分意旨略以：本件異議人甲○○於民國九十五年二月十
    五日十九時五十四分許，駕駛車牌號碼ＤＹＺ六五一號輕型
    機車，行經臺北市○○○路與貴陽街口時，經警攔停舉發該
    輕型機車已領有號牌，而其號牌未依指定位置懸掛，予以掣
    單舉發，依違反道路交通管理處罰條例第十二條第一項第七
    款規定處罰。嗣受處分人於舉發通知單上所載之應到案日期
    前向原處分機關提出申訴，經原處分機關調查後，仍認受處
    分人違規明確，於九十五年三月二十一日裁處罰鍰三千六百
    元，並吊銷號牌。
三、本件異議人抗辯當日該機車停放於忠孝東路四段某巷內機車
    格，要取車時即發現號牌遭不明人士撞落，並非其故意不掛
    上云云，而向原處分機關表示不服舉發，經原處分機關裁決
    維持舉發結果後，異議人於法定期限內向本院交通法庭聲明
    異議。
四、經查，異議人前開違規事實，有本件舉發通知單、裁決書及
    臺北市政府警察局中正第一分局之書函在卷可稽，且異議人
    亦自承舉發當時號牌並未按一般機車指定位置懸掛，有異議
    狀一件可參，異議人雖辯稱該號牌係遭不明人士撞落云云，
    惟異議人駕駛前開機車於行經臺北市○○○路與貴陽街口時
    遭警查獲舉發，距其所稱忠孝東路四段某巷內，已有相當之
    距離，縱其所辯屬實，在其發覺號牌遭撞無法按指示位置懸
    掛時，即應就近修理以求回復原狀，異議人捨此不為，仍騎
    車上路，其辯自不可採，本件事證明確，異議人違規行為堪
    以認定，原處分機關依前揭規定為前開裁處，核無不合，本
    件異議為無理由，應予駁回。
據上論斷，應依道路交通案件處理辦法第十九條，裁定如主文。
中    華    民    國  九十五  年    四    月  二十七  日
                        交通法庭法  官  陳正昇
以上正本證明與原本無異。
如不服本裁定應於送達後五日內向本院提出抗告狀。
                                書記官  陳豪達
中    華    民    國  九十五  年    五    月    三    日


司法院資訊處製作；財團法人民間司法改革基金會備份。
